臺灣新北地方法院刑事判決
                                   111年度審易字第1538號
公  訴  人  臺灣新北地方檢察署檢察官
被      告  張達昇




上列被告因竊盜案件，經檢察官提起公訴（111 年度偵字第1856
3 號、第18804 號、第20808 號、第21986 號），本院判決如下
：
    主  文
張達昇犯如附表一宣告刑欄所示之罪，各處如附表一宣告刑欄所
示之刑。應執行有期徒刑拾月，如易科罰金，以新臺幣壹仟元折
算壹日。
未扣案如附表二犯罪所得欄所示之物均沒收，於全部或一部不能
沒收或不宜執行沒收時，追徵其價額。
    事實及理由
壹、查被告張達昇所犯均係死刑、無期徒刑、最輕本刑為3 年以
    上有期徒刑以外之罪，其於準備程序就被訴事實為全部有罪
    之陳述，經告知簡式審判程序之旨，並聽取其與檢察官之意
    見後，本院認無不得或不宜改依簡式審判程序進行之處，爰
    依刑事訴訟法第273 條之1 第1 項、第284 條之1 之規定，
    裁定進行簡式審判程序。
貳、本案犯罪事實及證據，除下列事項應予更正、補充外，餘皆
    引用附件即檢察官起訴書之記載：
一、犯罪事實欄一、（二）第4 行所載之「剎車卡鉗1 對」，應
    更正為「剎車卡鉗1 個」。
二、補充「被告張達昇於111 年9 月29日本院準備程序及審理中
    之自白（參本院卷所附當日各該筆錄）」為證據。　　　　
叁、論罪科刑：
一、核被告所為，均係犯刑法第321 條第1 項第3 款之攜帶兇器
    竊盜罪。被告所犯上開各罪間，犯意各別、行為互殊，應分論
    併罰。
二、按犯罪之情狀顯可憫恕，認科以最低度刑仍嫌過重者，得酌
    量減輕其刑，刑法第59條定有明文。刑事審判旨在實現刑罰
    權之分配的正義，故法院對有罪被告之科刑，應符合罪刑相
    當之原則，使輕重得宜，罰當其罪，以契合社會之法律感情
    ，此所以刑法第57條明定科刑時應審酌一切情狀，尤應注意
    該條所列10款事項以為科刑輕重之標準，並於同法第59條賦
    予法院以裁量權，如認犯罪之情狀可憫恕者，得酌量減輕其
    刑，俾使法院就個案之量刑，能斟酌至當。查附件犯罪事實
    欄一所示被告實行本件各該犯行竊得之物，客觀價值皆非鉅
    ，故本院認倘科以法定最低本刑，仍嫌過苛，難謂符合罪刑
    相當性及比例原則，確有情輕法重之感，故依刑法第59條規
    定，就被告所為本件各該犯行皆酌減其刑。　　
三、審酌被告前有數次竊盜前科，此觀卷附臺灣高等法院被告前
    案紀錄表1 份之記載自明，素行欠佳，對於不得以竊盜等非
    法方式侵害他人財物之情，自當瞭然於胸，卻因自身面臨經
    濟困難，未能付出自身勞力或技藝，循合法、正當之途徑取
    得所需，而數次攜帶兇器竊取他人所有機車之剎車卡鉗，缺
    乏基本之法治觀念，更對他人財產安全造成危害，均有不該
    ，兼衡被告之素行、犯罪之目的、手段、教育程度、職業、
    家庭經濟與生活狀況，以及被告犯後始終坦認全部犯行，態
    度勉可等一切情狀，分別量處如主文第1 項所示之刑暨定應
    執行之刑，並皆諭知如易科罰金之折算標準，以資處罰。
肆、未扣案如附表二犯罪所得欄所示之物，分別為被告實行本件
    各該犯行竊得之物，概屬其犯罪所得，且未見實際合法發還
    告訴人湯書愷、賴宥宏、楊倩雯、被害人林祐吉之事證，基
    於任何人不能保有犯罪所得之立法原則，自應於主文第2 項
    宣告沒收，並於全部或一部不能沒收或不宜執行沒收時，追
    徵其價額。
伍、本判決係依刑事訴訟法第310 條之2 及第454 條所製作之簡
    化判決，依法僅需記載犯罪事實、證據名稱及應適用之法條
    ，並得以簡略方式為之，如認定之犯罪事實、證據及應適用
    之法條，與檢察官起訴書之記載相同者，得引用之，附此敘
    明。
據上論斷，應依刑事訴訟法第273 條之1 第1 項、第299 條第1
項前段、第310 條之2 、第454 條（本件依刑事判決精簡原則，
僅記載程序法條文），判決如主文。
本案經檢察官黃筵銘偵查起訴，由檢察官陳炎辰到庭執行公訴。
中　　華　　民　　國    111   年 　 10  　月 　 18  　日
                  刑事第二十四庭  法  官　李俊彥   
以上正本證明與原本無異。
如不服本判決，應於判決送達後20日內敘明上訴理由，向本院提
出上訴狀（應附繕本），上訴於臺灣高等法院。其未敘述上訴理
由者，應於上訴期間屆滿後20日內向本院補提理由書「切勿逕送
上級法院」。
                                  書記官  林慈恩
中　　華　　民　　國　  111 　年　  10    月    18    日
附錄本判決論罪之法律條文：
中華民國刑法第321 條
犯前條第1 項、第2 項之罪而有下列情形之一者，處6 月以上5
年以下有期徒刑，得併科50萬元以下罰金：
一、侵入住宅或有人居住之建築物、船艦或隱匿其內而犯之。
二、毀越門窗、牆垣或其他安全設備而犯之。
三、攜帶兇器而犯之。
四、結夥三人以上而犯之。
五、乘火災、水災或其他災害之際而犯之。
六、在車站、港埠、航空站或其他供水、陸、空公眾運輸之舟、
    車、航空機內而犯之。
前項之未遂犯罰之。

附表一：
編號 犯罪事實 宣告刑 一 即附件犯罪事實欄一、（一）所載之竊盜犯行。 張達昇犯攜帶兇器竊盜罪，處有期徒刑叁月，如易科罰金，以新臺幣壹仟元折算壹日。 二 即附件犯罪事實欄一、（二）所載之竊盜犯行。 張達昇犯攜帶兇器竊盜罪，處有期徒刑叁月，如易科罰金，以新臺幣壹仟元折算壹日。 三 即附件犯罪事實欄一、（三）所載之竊盜犯行。 張達昇犯攜帶兇器竊盜罪，處有期徒刑叁月，如易科罰金，以新臺幣壹仟元折算壹日。 四 即附件犯罪事實欄一、（四）所載之竊盜犯行。 張達昇犯攜帶兇器竊盜罪，處有期徒刑叁月，如易科罰金，以新臺幣壹仟元折算壹日。 

附表二：
編號 犯罪所得 備註 一 機車之前輪剎車卡鉗壹個。 即附件犯罪事實欄一、（一）所示被告竊得之物。 二 機車之剎車卡鉗壹個。 即附件犯罪事實欄一、（二）所示被告竊得之物。  三 機車之前輪剎車卡鉗壹個。 即附件犯罪事實欄一、（三）所示被告竊得之物。  四 機車之前輪剎車卡鉗壹個。 即附件犯罪事實欄一、（四）所示被告竊得之物。 
--------------------------------------------------------
附件：
臺灣新北地方檢察署檢察官起訴書
                                    111年度偵字第18563號
　　　　　　　　　　　　　　　　　  111年度偵字第18804號
　　　　　　　　　　　　　　　　　  111年度偵字第20808號
　　　　　　　　　　　　　　　　　  111年度偵字第21986號
　　被　　　告　張達昇　男　36歲（民國00年00月00日生）
　　　　　　　　　　　　住○○市○○區○○路000號4樓
　　　　　　　　　　　　居新北市○○區○○街00巷00號5樓
　　　　　　　　　　　　之503室
　　　　　　　　　　　　國民身分證統一編號：Z000000000號
上列被告因竊盜案件，已經偵查終結，認應提起公訴，茲將犯罪
事實及證據並所犯法條分敘如下：
　　　　犯 罪 事 實
一、張達昇意圖為自己不法所有，基於竊盜之犯意，分別為下列
    犯行：
　㈠於民國110年12月29日21時58分許至翌（30）日10時許間之某
    時許，在新北市○○區○○街000號前，以客觀上足以對人之生
    命、身體、安全構成威脅，可為兇器使用之尖嘴鉗1支作為
    工具（未扣案），藉此竊取湯書愷所使用之車牌號碼000-00
    0號普通重型機車上之前輪剎車卡鉗（價值新臺幣[下同]6,5
    00元）1個，並於得手後迅速離開現場。
　㈡於111年1月2日0時許，在新北市○○區○○街00號前，以客觀上
    足以對人之生命、身體、安全構成威脅，可為兇器使用之尖
    嘴鉗1支作為工具（未扣案），藉此竊取賴宥宏所使用之車
    牌號碼000-000號普通重型機車上之剎車卡鉗1對（價值14,0
    00元）及卡座1個（價值1,000元），亦於得手後迅速從現場
    離去。
　㈢於111年1月1日4時25分許，在新北市三重區自強路3段87巷口
    ，以客觀上足以對人之生命、身體、安全構成威脅，可為兇
    器使用之尖嘴鉗1支作為工具（未扣案），藉此竊取林祐吉
    所使用之車牌號碼000-0000號普通重型機車上之前輪剎車卡
    鉗1個（價值7,000元），且於得手後迅速離開現場。
　㈣於110年12月30日4時13分許，在新北市○○區○○路0段00巷00號
    前，以客觀上足以對人之生命、身體、安全構成威脅，可為
    兇器使用之尖嘴鉗1支作為工具（未扣案），藉此楊倩雯所
    使用之車牌號碼000-0000號普通重型機車上之前輪剎車卡鉗
    1個（價值6,800元），並於得手後迅速離開現場。經湯書愷
    等人發覺遭竊報警處理，經警方調閱監視器畫面，始循線查
    悉上情。
二、案經湯書愷、賴宥宏、楊倩雯訴由新北市政府警察局三重分
    局報告偵辦。
　　　　證 據 並 所 犯 法 條
一、證據清單：
編號       證據名稱 待證事實 1 被告張達昇之供述 坦承於犯罪事實欄一㈠至㈣所示之時地行竊之事實。 2 ⑴告訴人湯書愷於警詢時 之指訴。 ⑵監視錄影翻拍及現場照片6張。 犯罪事實欄一㈠所示之事實。 3 ⑴告訴人賴宥宏於警詢時 之指訴。 ⑵監視錄影翻拍照片12張。 犯罪事實欄一㈡所示之事實。 4 ⑴被害人林祐吉於警詢時 之指訴。 ⑵監視錄影翻拍照片6張。 犯罪事實欄一㈢所示之事實。 5 ⑴告訴人楊倩雯於警詢時 之指訴。 ⑵監視錄影翻拍及現場照片40張。 犯罪事實欄一㈣所示之事實。 
二、核被告張達昇所為，均係犯刑法第321條第l項第3款之攜帶
    兇器竊盜罪嫌。被告所犯上開各罪間，犯意各別、行為互異，
    請予分論併罰。又被告本件犯罪所得，均請依刑法第38條之1
    第1項規定宣告沒收，如於全部或一部不能沒收或不宜執行沒收
    時，則請依刑法第38條之1第3項規定，追徵其價額。
三、依刑事訴訟法第251條第1項提起公訴。
　　此　致
臺灣新北地方法院
中　　華　　民　　國　 111　　年　　6 　　月　　16　　日
　　　　　　　　　　　　　　　檢　察　官  黃筵銘